臺灣高等法院高雄分院刑事判決　　　　 94年度上訴字第772號
上　訴　人　臺灣高雄地方法院檢察署檢察官
被　　　告　甲○○
指定辯護人　本院公設辯護人　李佩娟
上列上訴人因被告違反槍砲彈藥刀械管制條例等案件，不服臺灣
高雄地方法院93年度訴字第1314號中華民國94年3 月30日第一審
判決（起訴案號：臺灣高雄地方法院檢察署92年度偵字第14524
號），提起上訴，本院判決如下：
     主  文
上訴駁回。
    事  實
一、甲○○前於民國79年間，因竊盜案件，經台灣高雄地方法院
    以79年度少訴字第63號刑事判決判處有期徒刑10月，經80年
    減刑為有期徒刑5 月確定；復於80年間，因贓物案件，經台
    灣高雄地方法院以80年度易字第3429號刑事判決判處有期徒
    刑6 月，經80年減刑為有期徒刑3 月確定；又於80年間，因
    違反肅清煙毒條例、槍砲彈藥刀械管制條例、竊盜、準強盜
    等案件，經同法院以80年度訴字第2142號刑事判決分別判處
    有期徒刑3 年、4 月、6 月、3 年，應執行有期徒刑6 年確
    定。上揭各罪經合併定應執行有期徒刑6 年3 月確定後接續
    執行，於83年9 月14日縮短刑期假釋出監並付保護管束，復
    於假釋保護管束期間，於86年間因施用毒品，經台灣高雄地
    方法院以86年度訴字第2699號刑事判決判處有期徒刑3 年3
    月，又因逃亡案件，經聲請法院裁定應執行有期徒刑3 年10
    月確定，並撤銷假釋，復接續執行經撤銷假釋之應執行殘刑
    有期徒刑3 年4 月27日，並於90年7 月29日縮短刑期假釋出
    監並付保護管束，至93年6 月23日保護管束期滿（不構成累
    犯）。詎其於假釋期間仍不知悔改，明知槍枝、子彈為槍砲
    彈藥刀械管制條例所規定之違禁物，未經主管機關許可，不
    得無故持有可發射子彈，具殺傷力之各式槍砲及子彈，竟基
    於持有其他可發射子彈，具有殺傷力改造手槍及子彈之犯意
    ，於91年6 至8 月間之某日，在高雄縣鳳山市○○○路「陸
    軍軍官學校」附近處，以新臺幣（下同）200,000 元之價格
    ，向真實姓名、年籍均不詳，綽號「良仔」之成年男子，購
    買具有殺傷力，可發射子彈之改造手槍2 枝（槍枝管制編號
    0000000000號、0000000000號；含彈匣2 個）、口徑9mm 之
    制式子彈7 顆（其中2 顆因經送鑑定擊發而滅失），並旋即
    將之藏匿在其位於高雄縣大寮鄉○○村○○路189 號9 樓住
    處臥房衣櫃內；嗣為警於92年7 月9 日下午3 時30分，持台
    灣高雄地方法院簽發之搜索票，至甲○○位於高雄縣大寮鄉
    ○○村○○路189 號9 樓居處執行搜索查獲，並扣得上開改
    造手槍2 枝、口徑9mm 之制式子彈7 顆（其中2 顆因經送鑑
    定擊發而滅失）。
二、案經高雄市政府警察局刑事警察大隊移送臺灣高雄地方法院
    檢察署檢察官偵查起訴。
    理  由
一、程序部分：
  (一)按被告之自白，非出於強暴、脅迫、利誘、詐欺、疲勞訊問
    、違法羈押或其他不正之方法，且與事實相符者，得為證據
    ；被告陳述其自白係出於不正之方法者，應先於其他事證而
    為調查。該自白如係經檢察官提出者，法院應命檢察官就自
    白之出於自由意志，指出證明之方法，刑事訴訟法第156條
    第1項、第3項分別定有明文。又被告供認犯罪之自白，如係
    出於強暴、脅迫、利誘、詐欺或其他不正方法，取得該項自
    白之偵訊人員，往往應擔負行政甚或刑事責任，若被告已提
    出證據主張其自白非出於任意性，法院自應深入調查，非可
    僅憑負責偵訊被告之人員已證述未以不正方法取供，即駁回
    此項調查證據之聲請（最高法院91年臺上字第2908號判例要
    旨參照）。經查：
    (1)被告甲○○主張其於警詢及偵訊中，雖神智清楚，然因藥
      癮發作感覺不舒服，而自白其製造改造槍枝犯行等語，已
      抗辯其於警詢及偵訊中之自白改造槍枝犯行部分，並非出
      於任意性，參酌前揭說明，本院應就被告此一抗辯內容先
      予調查，合先敘明。
    (2)證人即製作被告警詢筆錄之員警尤啟明於原審審理中到庭
      證述：其製作警詢筆錄時，並無對甲○○施強暴、脅迫之
      手段且製作筆錄時甲○○精神狀況良好（參見原審法院93
      年11月16日審判筆錄）等語，本院審酌被告於警詢及偵訊
      自白內容大致相同，此有警詢筆錄及偵訊筆錄各1 份在卷
      可參，況被告於原審法院審理中亦自承，其於警詢及偵訊
      時神智清楚，本院再參以被告於92年7 月9 日經原審法院
      裁定羈押，迄92年7 月17日檢察官訊問時亦為同一之陳述
      ，前後相差8 日，此8 日內均在看守所內，並無再施用毒
      品之可能，已難認有毒癮發作之情形，且其前後所為之陳
      述相同，是被告於本案警詢及偵訊中所為之自白，應均係
      出於其任意性所為自白，均具有證據能力。
  (二)按被告以外之人於審判外向法官所為之陳述，得為證據，刑
    事訴訟法第159 條之1 第1 項定有明文。其立法理由係認為
    被告以外之人之陳述係在法官面前為之，因其任意陳述之信
    用性已受確定保障之情況下所為之陳述，自得作為證據，且
    不問係本案或其他刑事案件之羈押訊問期日、勘驗期日、準
    備程序期日、審理期日或民事事件、行政訴訟程序，凡係在
    普通法院法官面前所為之陳述（不包括軍事法官），均具有
    證據能力。是本案證人尤啟明、王明雄於原審法院審理中經
    具結後，向法官所為之證述（參見原審法院93年11月16日審
    判筆錄），在其等任意陳述之信用性均無疑之情況下，依法
    即得作為證據。
二、實體部分：訊據被告對於上揭所載無故持有槍、彈之事實，
    均坦承不諱。且查：
  (一)上揭事實，業經(1)證人尤啟明警員於原審法院審理中到庭證
    述，係有人檢舉被告非法持有槍彈（參見同上原審法院審判
    筆錄第8 頁）等語屬實，復有搜索票、搜索及扣押筆錄各1
    份在卷可稽（參見高雄市政府警察局刑警大隊92年7 月9 日
    高市警刑大偵12字第6881號警卷），並有上揭改造手槍2 枝
    及子彈7 顆扣案可佐；(2)扣案之改造手槍2 枝（槍枝管制編
    號0000000000號、0000000000號）、彈匣2 個、子彈7 顆，
    經送請內政部警政署刑事警察局以性能檢驗法、試射法鑑定
    結果，認為槍枝管制編號0000000000號之改造手槍，係由
    仿BERETTA 廠半自動手槍製造之金屬玩具手槍換裝土造金屬
    槍管及土造金屬滑套改造而成之改造手槍，機械性能良好，
    可擊發適用子彈，具有殺傷力；槍枝管制編號0000000000
    號之改造手槍係由仿SIGSAUER廠半自動手槍製造之金屬玩具
    手槍換裝土造金屬槍管及土造金屬槍機改造而成之改造手槍
    ，機械性能良好，可擊發適用子彈，具有殺傷力；彈匣2
    個可供扣案之改造手槍2 枝（槍枝管制編號0000000000號、
    0000000000號）使用之金屬彈匣；送鑑子彈7 顆（試射2
    顆），認均係口徑9mm 之制式子彈，可擊發，均具有殺傷力
    等情，亦有內政部警政署刑事警察局92年9 月25日刑鑑字第
    0920133927號槍彈鑑定書1 份及扣案槍彈照片9 張在卷可參
    （參見偵查卷宗第33頁至第43頁）。是被告所持有如附表1
    所示之槍彈，係屬槍砲彈藥刀械管制條例第4 條第1 項第1
    款、第2 款所規定之槍砲、彈藥，依同條例第5 條規定，非
    經中央主管機關許可，不得持有之。是被告上揭自白與前揭
    事證相符，應堪採信，本案事證明確，被告犯行應可認定。
  (二)至公訴人認為被告另無故持有改造槍枝3 枝、子彈23顆，分
    別業經被告丟棄或因射擊而滅失云云，雖有被告於警詢、偵
    查及原審法院審理中自白尚持有未扣案之改造槍枝3 枝及子
    彈23顆，惟業經其分別丟棄及射擊滅失等語（參見原審法院
    93年3 月10日審判筆錄）。然查：被告非法持有本案扣案之
    槍、彈犯罪行為，已如前述，又被告固自白尚持有未扣案之
    改造槍枝3 枝及子彈23顆等語，然公訴人此部分之指述，僅
    有被告上揭自白，並未提出有何其他證據證明被告上揭自白
    持有未扣案之槍、彈屬實；況縱認被告確實持有上揭未扣案
    之槍、彈，然該未扣案之改造手槍3 枝、子彈23顆與扣案改
    造手槍、制式子彈是否屬於同一類型槍枝或子彈，既未經送
    專門機關鑑定，尚無法僅憑扣案改造槍枝2 枝、制式子彈7
    顆具有殺傷力，逕行推論被告持有之未扣案改造手槍3 枝、
    子彈23顆，亦具有殺傷力而屬槍砲彈藥刀械管制條例第4 條
    第1 項第1 款、第2 款所規定之槍、彈。此外，本院亦查無
    其他積極事證證明未扣案改造手槍3 枝及子彈23顆為違禁物
    ，尚難執此逕為認定被告另非法持有上揭未扣案槍、彈之事
    實，附此敘明。
  (三)被告及指定辯護人雖均辯稱：本案被告持有槍、彈犯行與其
    所犯前案（台灣高雄地方法院92年度訴字第666 號、本院92
    年度上訴字第1046號）之持有槍、彈犯行，有裁判上一罪關
    係，應為免訴判決云云。經查：
    (1)被告曾於91年10月30日，在不詳處所，因不詳原因取得且
      未經許可持有具有殺傷力之槍、彈之事實，而經原審法院
      於92年4 月30日以92年度訴字第666 號刑事判決判處有期
      徒刑1 年2 月，併科罰金60,000元，經上訴本院於92年7
      月18日以92年度上訴字第1046號刑事判決駁回上訴，於92
      年8 月17日確定在案，此有臺灣高等法院被告全國前案紀
      錄表、本院被告院內索引卡紀錄表、臺灣高雄地方法院檢
      察署刑案資料查註紀錄表各1 份存卷可考。
    (2)被告辯稱，其於前案（臺灣高等法院高雄分院92年度上訴
      字第1046號）審理中，係大寮鄉鄉民代表王明雄教其應於
      法院審理中陳稱，係其自己拾獲槍、彈，實際上前案查扣
      之子彈係真實姓名、年籍均不詳之綽號「土狗」之人交付
      ，至於前案查扣之改造槍枝1枝、本案查扣之改造槍枝2枝
      及其丟棄改造槍枝2枝，共計改造槍枝5枝及子彈23顆，均
      係向真實姓名、年籍均不詳之綽號「良仔」之人購買等語
      。惟經證人即大寮鄉民代表王明雄於原審法院審理中到庭
      證述：被告雖常至其服務處與其交談，但被告於前案為警
      查獲持有槍、彈時，其僅要求被告要坦白自何處取得槍彈
      ，被告當時向其表示，係其於地下室車庫內拾獲，其並未
      教導被告於前案審理中應向法院陳稱，前案扣案槍、彈係
      被告自己拾獲（參見原審法院93年11月16日審判筆錄第13
      頁至第14頁）等語否認上情，爰審酌證人王明雄擔任鄉民
      代表固有服務選民之職責，惟被告僅係常至證人王明雄服
      務處走動交談之普通選民，足見兩者關係尚非密切，況證
      人王明雄並非從事法律工作，應無故意指導被告於法院審
      理時，應陳述何種內容之必要，證人王明雄上揭證詞應可
      採信，被告所辯不足採信。是被告於前案辯稱其持有之槍
      、彈係自己拾獲等語，應係出於被告己意所為之辯解，應
      堪認定。
    (3)況被告於前案審理中辯稱，係其於山頂國小圍牆邊拾獲槍
      彈云云，嗣於本案原審法院審理中改稱：前案扣案子彈係
      真實姓名、年籍均不詳之綽號「土狗」之人所交予，前案
      改造槍枝1 枝係本案其持有改造槍枝5 枝中之1 枝，本案
      其持有改造槍枝5 枝及子彈23顆，均係向係真實姓名、年
      籍均不詳之綽號「良仔」購買云云。查被告前案與本案持
      有扣案槍、彈犯行之時間，相隔僅約2 月至4 月，本案與
      前案查獲時間相隔不遠，被告對於槍、彈來源理應記憶深
      刻，竟前後為不同之陳述，亦無提出其他證據證明其持有
      前案扣案改造手槍1 枝與本案扣案改造手槍2 枝，均係向
      係真實姓名、年籍均不詳之綽號「良仔」購買，是被告上
      揭所辯，尚難採信。又被告於原審法院審理中亦陳稱，其
      向真實姓名、年籍均不詳之綽號「良仔」之人購買本案槍
      、彈用途係為與友人合資開設賭場，作為賭場安全防備之
      用（參見原審法院94年3 月10日審判筆錄第21頁）等語，
      顯與前案係被告自己拾獲而單純持有之犯行有異，無法證
      明被告取得槍彈動機相同，更何況本案所扣押之子彈係口
      徑9mm 之制式子彈7 顆（其中2 顆因經送鑑定擊發而滅失
      ），前案所扣押之子彈則為土造子彈（直徑約8.7mm）10
      顆，2 者迥不相同，被告如已取得「良仔」之制式子彈，
      又何需另向綽號「土狗」之人購買土造子彈而被警查獲？
      足徵本案應係被告另行起意而向真實姓名、年籍均不詳之
      綽號「良仔」之人購買持有。是本案被告上揭持有槍彈犯
      行與前案持有槍彈犯行（臺灣高等法院高雄分院92年度上
      訴字第1046號）間，2 者間並無連續犯之裁判上一罪之關
      係，非為前案確定判決之既判力效力所及。是被告及指定
      辯護人認被告本案犯行，為上開確定判決效力所及，尚有
      誤解。
  (四)公訴人雖以被告利用服刑期間於監獄中學習之車床技術，於
    92 年1月間，自高雄市新興區原宿廣場某不知名模型槍店，
    購買仿貝瑞塔廠自動金屬玩具手槍2 枝後，隨即在高雄縣大
    寮鄉○○路189 號9 樓居處，未經許可，以換裝土造金屬槍
    管及土造金屬滑套改造成具有殺傷力之改造玩具手槍2 枝（
    改造玩具手槍5 支，其中3 枝報廢不堪使用），認被告此部
    分係涉犯槍砲彈藥刀械管制條例第11條第1 項罪。然查：
    (1)公訴人認被告涉犯改造槍枝犯行，無非係以被告警詢及偵
      訊中之自白為其證據；訊據被告甲○○否認有此部份犯行
      ，辯稱：被告並未改造槍枝，扣案槍枝係由其向真實姓名
      、年籍均不詳之綽號「良仔」之成年男子購買持有等語。
    (2)按被告之自白，不得作為有罪判決之唯一證據，仍應調查
      其他必要之證據，以察其是否與事實相符，刑事訴訟法第
      156 條第2 項定有明文。而被告初於警詢中供稱：其利用
      服刑期間於監獄學習之車床技術，於92年1 月間，自高雄
      市新興區原宿廣場某模型槍店，購買仿貝瑞塔廠自動金屬
      玩具手槍2 枝後，隨即在自宅處依槍械尺寸自己設計槍管
      製圖，送請不知情之車床工廠請人打造槍管，其另自彈簧
      工廠購買加強彈簧，在自宅改造槍枝云云；繼於偵查中供
      稱：槍枝係其購買後，將塑膠槍管拔取，再以游標尺量尺
      寸自己畫圖請不知名工廠製作槍管後，在家中自行改造云
      云；然於原審法院審理中改稱：其並未改造槍枝，扣案槍
      枝係由其向真實姓名、年籍均不詳之綽號「良仔」之成年
      男子購買持有，其警詢及偵訊所述之內容係「良仔」之男
      子教導其如果為警查獲時，如此陳述可獲較輕之刑罰等語
      ，其前後所供不一，其於警詢及檢察官之陳述是否可信，
      已有可疑。且本案亦無被告委託何工廠或何人代為製作槍
      管之資料，亦無在何處向何廠商購買手槍專用之「加強彈
      簧」之證據；況扣案改造槍枝2 枝之鑑定結果，已如前述
      ，該鑑定結果僅認定經換裝槍管、滑套或槍機，並無提及
      換裝彈簧之情狀，是被告上揭自白有更換槍枝彈簧是否屬
      實顯有可疑，要難僅憑被告之自白據為認定被告有改造槍
      枝犯行之依據。此外，復查無其他積極證據，如設計槍管
      制圖、游標尺、相關改造工具等物或被告委託製造槍管之
      工廠，證明扣案槍枝確為被告本人所改造，此部分事實尚
      難以證明，應認被告僅係單純持有該可發射子彈，具殺傷
      力之改造手槍而無改造之行為。
三、適用法條部分：被告行為後，槍砲彈藥刀械管制條例部分條
    文經修正並於94年1 月26日經總統公布，於同年月28日生效
    ，而刪除修正前該條例第11條第4 項之未經許可持有、寄藏
    其他可發射子彈具有殺傷力之槍枝罪之規定，將該犯罪構成
    要件及處罰規定移置於同條例第8 條第4 項，且法定刑由「
    1 年以上7 年以下有期徒刑，併科新臺幣7,000,000 元以下
    罰金」加重為「3 年以上10年以下有期徒刑，併科新臺幣
    7,000,000 元以下罰金」，依刑法第2 條第1 項但書之規定
    ，比較新舊法之結果，應適用修正前之規定較有利於被告，
    是被告未經許可持有槍枝之犯行，應適用修正前之槍砲彈藥
    刀械管制條例第11條第4 項論處。另就被告持有子彈之犯行
    ，該條例於本次修正中未就此處罰規定有修正情形，自無比
    較新舊法之問題，應依現行規定論之。是核被告上揭持有槍
    彈犯行，應係犯94年1 月26 日 修正前之槍砲彈藥刀械管制
    條例第11條第4 項之未經許可持有其他可發射子彈具有殺傷
    力之改造手槍罪、現行槍砲彈藥刀械管制條例第12條第4 項
    之未經許可持有子彈罪。被告持有上開具有殺傷力之改造槍
    枝2 枝、子彈7 顆之行為，因該改造槍枝2 枝、7 顆子彈分
    別均屬槍砲彈藥刀械管制條例第11條第4 項、第12條第4 項
    規定所處罰之槍枝、子彈，侵害該規定保護之單一社會法益
    ，僅犯單一之未經許可持有槍、彈罪。被告所犯非法持有槍
    、彈2 罪，係基於1 個持有行為而同時觸犯2 罪名之想像競
    合犯，應依刑法第55條前段規定，從一重之94年1 月26日修
    正前之槍砲彈藥刀械管制條例第11條第4 項之未經許可持有
    其他可發射子彈具有殺傷力之改造手槍罪處斷。公訴人雖認
    被告係犯犯槍砲彈藥刀械管制條例第11條第1 項之未經許可
    製造可發射子彈具有殺傷力之改造手槍罪，然此部分事實尚
    難證明，已如前述，惟原起訴範圍事實本含有非法製造槍枝
    而持有之部分（僅不另論罪），而持有之原因究為改造或單
    純持有，尚屬同一基本事實，本院自得依刑事訴訟法第300
    條之規定，逕予變更起訴所引應適用之法條。
四、原審因依修正前槍砲彈藥刀械管制條例第11條第4 項、槍砲
    彈藥刀械管制條例第12條第4 項，刑法第11條前段、第38條
    第1 項第1 款、罰金罰鍰提高標準條例第2 條，現行法規所
    定貨幣單位折算新臺幣條例第2 條之規定，並審酌被告前於
    79年間，因竊盜案件，經原審法院以79年度少訴字第63號刑
    事判決判處有期徒刑10月，經80年減刑為有期徒刑5 月確定
    ；復於80年間，因贓物案件，經原審法院以80年度易字第
    3429號刑事判決判處有期徒刑6 月，經80年減刑為有期徒刑
    3 月確定；又於80年間，因違反肅清煙毒條例、槍砲彈藥刀
    械管制條例、竊盜、準強盜等案件，經原審法院以80年度訴
    字第2142號刑事判決分別判處有期徒刑3 年、4 月、6 月、
    3 年，應執行有期徒刑6 年確定。上揭各罪經合併定應執行
    有期徒刑6 年3 月確定後，經接續執行，於83年9 月14日縮
    短刑期假釋出監並付保護管束，復於假釋保護管束期間，於
    86年間因施用毒品，經原審法院以86年度訴字第2699號刑事
    判決判處有期徒刑3 年3 月，又因逃亡案件，經聲請法院裁
    定應執行有期徒刑3 年10月確定，並經撤銷假釋，復接續執
    行經撤銷假釋之應執行殘刑有期徒刑3 年4 月27日，並於90
    年7 月29日縮短刑期假釋出監並付保護管束，至93年6 月23
    日保護管束期滿（不構成累犯）等情，此有臺灣高等法院被
    告全國前案紀錄表、被告院內索引卡紀錄表、臺灣高雄地方
    法院檢察署刑案資料查註紀錄表各1 份存卷可考，足見被告
    平日素行不佳，且明知非法持有槍彈之法律效果，竟仍持有
    槍、彈，況槍、彈均屬高度危險之物品，非經主管機關許可
    不得擅自持有，以維社會大眾安全，被告無故持有上開扣案
    槍、彈，且未繳交治安機關，影響社會治安至深且鉅，邇來
    我國非法槍枝氾濫，不法之徒動輒擁槍自重，輕則以之恐嚇
    勒索、欺壓善良，重則持之殺人越貨，使民眾聞槍色變，嚴
    重破壞社會秩序，惟念其犯後態度良好，並未持扣案槍、彈
    犯罪等一切情狀，就被告甲○○未經許可，持有其他可發射
    子彈具有殺傷力之改造手槍部分，量處有期徒刑1 年10月，
    併科罰金新臺幣8 萬元，且就科處罰金部分，併諭知罰金如
    易服勞役，以新臺幣900 元即銀元300 元折算1 日。就扣案
    之改造手槍2 枝（槍枝管制編號0000000000號、0000000000
    號；含彈匣2 個）及口徑9mm 之制式子彈5 顆，均為槍砲彈
    藥刀械管制條例第4 條第1 款、第2 款所列物品，係未經許
    可不得持有之違禁物，已如前述，應依刑法第38條第1 項第
    1 款之規定併予宣告沒收。另扣案之其他具殺傷力之口徑9m
    m 之制式子彈2 顆，業經鑑驗試射時擊發滅失，自無庸為沒
    收之宣告。併敘明依修正後槍砲彈藥刀械管制條例第18條第
    4 項固明定：「犯本條例之罪，於偵查或審判中自白，並供
    述全部槍砲、彈藥、刀械之來源及去向，因而查獲或因而防
    止重大危害治安事件之發生，減輕或免除其刑」，惟該條項
    之適用，係指因被告於偵查或審判中之自白，供述全部槍砲
    、彈藥、刀械之來源及去向，而確實查獲或防止重大危害治
    安事件之發生。本案被告雖供出系爭槍、彈係綽號「良仔」
    成年男子所交付，惟不知該人真實姓名、年籍資料及詳細住
    址，為被告所自承，即並未供出其來源，尚與前開規定減輕
    或免除刑責之要件有間等情。認事用法，核無不合，量刑亦
    屬妥適，檢察官上訴意旨，仍執前詞，以被告有製造可發射
    子彈具有殺傷力之改造手槍，指摘原判決此部分不當，為無
    理由，應予駁回。
五、被告被訴行使偽造私文書部分，已經原審判決確定。
據上論結，應依刑事訴訟法第368條，判決如主文。
本案經檢察官張金塗到庭執行職務。
中　　華　　民　　國　　94　　年　　8 　　月　　18　　日
                  刑事第九庭    審判長法  官  任森銓
                                      法  官  張盛喜
                                      法  官  郭玫利
以上正本證明與原本無異。
如不服本判決應於收受本判決後10日內向本院提出上訴書狀，其
未敘述上訴理由者，並得於提起上訴後10日內向本院補提理由書
狀（均須按他造當事人之人數附繕本）「切勿逕送上級法院」。
中　　華　　民　　國　　94　　年　　8 　　月　　18　　日
　　　　　　　　　　　　　　　　　　　書記官  蘇恒仁
附錄
本判決論罪科刑法條：修正前槍砲彈藥刀械管制條例第11條未經
許可，製造、販賣或運輸第4 條第1 項第1 款所稱其他可發射金
屬或子彈具有殺傷力之各式槍砲者，處5 年以上有期徒刑，併科
新臺幣10,000,000元以下罰金。
未經許可，轉讓、出租或出借前項所列槍砲者，處3年以上10年
以下有期徒刑，併科新臺幣7,000,000元以下罰金。
意圖供自己或他人犯罪之用，而犯前2項之罪者，處無期徒刑或
7年以上有期徒刑，併科新臺幣10,000,000元以下罰金。
未經許可，持有、寄藏或意圖販賣而陳列第1項所列槍砲者，處
1年以上7年以下有期徒刑，併科新臺幣7,000,000元以下罰金。
第1項至第3項之未遂犯罰之。
修正後槍砲彈藥刀械管制條例第12條
未經許可，製造、販賣或運輸子彈者，處1年以上7年以下有期徒
刑，併科新臺幣5,000,000元以下罰金。
未經許可，轉讓、出租或出借子彈者，處6月以上5年以下有期徒
刑，併科新臺幣3,000,000元以下罰金。
意圖供自己或他人犯罪之用，而犯前2項之罪者，處3年以上10年
以下有期徒刑，併科新臺幣7,000,000元以下罰金。
未經許可，持有、寄藏或意圖販賣而陳列子彈者，處5年以下有
期徒刑，併科新臺幣3,000,000元以下罰金。
第1項至第3項之未遂犯罰之。
